

Email jacoboramirezrivera6@gmail.com

DirecciónCalle Plutón N°5 28224 Madrid

Teléfono 666129008

Fecha de nacimiento 7 Feb, 1995

Nacionalidad Española

Enlace

www.jacoboramirezrivera.com

Habilidades

Aplicaciones ofimáticas

Javascript

CSS

HTML5

Angular

React - Redux

Third Party Libraries

Node.js (Express, Nest)

Docker

SQL, MongoDB

Heroku, Netlify

Google Analytics

Karma, Jasmine

Jes<u>t</u>

Cypress

GIS, Manejo de geodatos

SPA, SSR, PWA

Idiomas

Español Nativo

Inglés Nivel intermedio

Jacobo Ramírez Rivera

Desarrollador front end

Desarrollador Front End con conocimientos de Back-end y aproximadamente 2 años de experiencia en el sector trabajando tanto por cuenta ajena como propia. Mi stack tecnológico está compuesto por tecnologías como Javascript, HTML5, CSS, Angular, React, Redux, Node.js, etc.

Me considero una persona implicada con mis desempeños, con autonomía para llevar a cabo mis labores y solucionar problemas. Siempre en busca de nuevos aprendizajes y nuevos retos con los que seguir creciendo.

Experiencia

Desarrollador front end

Geograma Madrid, España

Ene 2022 - Actualmente

Desarrollos GIS. Desarrollo de mapa digitales precisos con distintas funcionalidades.

Manejo de tecnologías como HTML5, CSS3, js, Bootstrap, PrimeNg, Angular Material, Angular, React, Redux, Node.js, Express,js, Google Analytics, etc.

Desarrollador web

Freelance, Madrid Madrid, España

Abr 2021 - Ene 2022

Diseño y desarrollo web para empresas o autónomos tanto en la parte de Backend como en la de Front-end.

Manejo de tecnologías como js, CSS3, jQuery, HTML5, Tailwind, Bootstrap, webpack, Angular, Angular Universal, i18n, React, Redux, Material UI, PrimeNg, Docker, Node.js, Express.js, Nest.js, Heroku, Netlify.

Clientes: Noddus, Diario Información, El faro de vigo, Mundo deportivo, etc.

Técnico contable & Desarrollador web

El Relator S.L, Badajoz, España

Ago 2020 - Abr 2021

Gestiones Administrativas, Gestión de Stock y Proveedores, Diseño y

Desarrollo del sitio web (Usando tecnologías como js, HTML5, CSS3, Angular, Node.js, webpack y heroku)

Técnico administrativo

Santa Teresa S.L, Madrid Madrid, España

Nov 2019 - Ago 2020

Gestión Contable, Gestiones Administrativas.

Gerente

C&SS.l, Madrid Madrid, España

Ago 2018 - Jun 2019

Géstion Contable, Gestión de stocks y proveedores, Gestión Administrativa, Contabilidad.

Educación

 Desarrollo de páginas web, contenido digital/multimedia y recursos informáticos

Neoland *Madrid, España* 2020 - 2021

• FP Administración, auxiliar administrativo y secretariado

Universidad Rey Juan Carlos (URJC), Madrid *Madrid, España* Ago 2017 - May 2019

Bachillerato

IES Lope de Vega, Madrid *Madrid, España* Sep 2012 - Jun 2015